【裁判字號】    95,訴,797
【裁判日期】    950427
【裁判案由】    違反槍砲彈藥刀械管制條例
【裁判全文】
臺灣臺中地方法院刑事判決               95年度訴字第797號
公  訴  人  臺灣臺中地方法院檢察署檢察官
被      告  乙○○
指定辯護人  本院公設辯護人  甲○○
上列被告因違反槍砲彈藥刀械管制條例案件，經檢察官提起公訴
（95年度偵字第2460號），本院判決如下：
    主  文
乙○○未經許可，持有可發射子彈具有殺傷力之改造手槍，累犯
，處有期徒刑貳年陸月，併科罰金新臺幣壹拾肆萬元，罰金如易
服勞役，以新台幣玖佰元即銀元參佰元折算壹日。扣案仿ＦＮ廠
１９１０型半自動手槍製造之槍枝換裝土造金屬槍管而成之改造
手槍（槍枝管制編號：0000000000）壹枝（含彈匣一
個）、土造子彈顆均沒收。
    事  實
一、乙○○前因違反肅清煙毒條例、偽造文書、槍砲彈藥刀械管
    制條例及麻醉藥品管理條例等案件，經本院分別判處有期徒
    刑一年八月、六月、十一月及三月，並定應執行刑為有期徒
    刑三年確定，於民國（下同）九十年十二月七日因縮短刑期
    假釋出監，於九十一年十二月十二日縮刑期滿而執行完畢。
    詎猶不知悔改，明知具殺傷力之可發射子彈改造手槍及土造
    子彈均屬槍砲彈藥刀械管制條例列管之槍、彈，未經主管機
    關許可不得持有，竟基於持有改造手槍、土造子彈之犯意，
    於九十五年一月初某日，在臺中市干城跳蚤市場，以新台幣
    一萬元之價格，向真實姓名年籍不詳之成年男子，購買具殺
    傷力之仿ＦＮ廠１９１０型半自動手槍製造之槍枝換裝土造
    金屬槍管而成之改造手槍（槍枝管制編號：0000000
    000）一枝（含彈匣一個）、具殺傷力之土造子彈（直徑
    均約７．８ＭＭ金屬彈頭）五顆及不具殺傷力之由玩具金屬
    彈殼加裝直徑約７．８ＭＭ金屬彈頭組合而成之改造子彈二
    顆，並將上開槍彈藏放於其所有車牌號碼ＭＯ－９２６９號
    自小客車內駕駛座下而持有之。嗣警方於九十五年一月二十
    五日晚間七時三十分許，持搜索票前往臺中市北區○○○○
    街五０號搜索毒品時，見乙○○正欲進入該處所，趨前盤查
    後，乙○○乃於犯罪未經發覺前，主動向警方供出上開未經
    許可持有槍枝、子彈之犯行，而自首接受裁判，且主動將前
    述槍、彈交予警察查扣，始悉上情。
二、案經臺中市警察局第六分局報請臺灣臺中地方法院檢察署檢
    察官偵查起訴。
    理  由
一、訊據被告乙○○對於上揭持有改造手槍、土造子彈之事實均
    坦認不諱，並有上開扣案之仿ＦＮ廠１９１０型半自動手槍
    製造之槍枝換裝土造金屬槍管而成之改造手槍（槍枝管制編
    號：0000000000）一枝（含彈匣一個）、及土造
    子彈五顆（業經採樣試射二顆結果可擊發，具殺傷力）及照
    片十二張可資佐證。且扣案槍、彈經送內政部警政署刑事警
    察局以性能檢驗法、試射法鑑驗結果，送鑑改造八釐米手槍
    一枝（槍枝管制編號：0000000000），認係由仿
    ＦＮ廠１９１０型半自動手槍製造之槍枝換裝土造金屬槍管
    而成之改造手槍，機械性能良好，可擊發適用子彈，認具殺
    傷力；送鑑改造子彈五顆，認均係土造子彈（具直徑均約７
    ．８ＭＭ金屬彈頭），採樣二顆試射，可擊發，認具殺傷力
    。此有該局九十五年三月一日刑鑑字第０九五００一九七０
    三號槍彈鑑定書乙份附卷足稽。此外，復有臺中市警察局第
    六分局西屯派出所搜索扣押筆錄、扣押物品目錄表、槍彈初
    步鑑定報告表、查獲槍砲案現場圖、車籍作業系統－查詢認
    可資料等在卷可佐。足見被告自白確與事實相符。本件事證
    業臻明確，被告犯行至堪認定。
二、核被告乙○○所為，係犯槍砲彈藥刀械管制條例第八條第四
    項未經許可，持有可發射子彈具有殺傷力之改造手槍罪、同
    條例第十二條第四項未經許可，持有子彈罪。被告同時持有
    槍彈，顯係一行為觸犯二罪名，為想像競合犯，依刑法第五
    十五條規定，從一重之未經許可持有可發射子彈具有殺傷力
    之改造手槍罪處斷。又被告前因違反肅清煙毒條例、偽造文
    書、槍砲彈藥刀械管制條例及麻醉藥品管理條例等案件，經
    本院分別判處有期徒刑一年八月、六月、十一月及三月，並
    定應執行刑為有期徒刑三年確定，於九十年十二月七日因縮
    短刑期假釋出監，於九十一年十二月十二日縮刑期滿而執行
    完畢等情，有臺灣臺中地方法院檢察署刑案資料查註紀錄表
    及臺灣高等法院被告前案紀錄表各乙份在卷可憑，其於有期
    徒刑執行完畢後，五年內再犯有期徒刑以上之罪，為累犯，
    應依刑法第四十七條規定加重其刑。又被告於九十五年一月
    二十五日晚間七時三十分許，因警方持搜索票前往臺中市北
    區○○○○街五０號搜索毒品之際，遭盤查而於犯罪未經發
    覺前，主動向警方供出上開未經許可持有槍枝、子彈之犯行
    ，而自首接受裁判，且主動將前述槍、彈交予警察查扣等情
    ，業據證人即臺中市警察局第六分局西屯派出所員警陳承堯
    於本院審理時證述在卷，此雖與刑法第六十二條規定，對於
    未發覺之罪自首而受裁判者相符，但槍砲彈藥刀械管制條例
    第十八條第一項前段規定，犯本條例之罪自首，並報繳其持
    有之全部槍砲、彈藥、刀械者，減輕或免除其刑，此為刑法
    之特別規定，自應優先適用，是就減輕部分，與累犯加重部
    分，爰依先加後減之例為之。爰審酌被告前已有槍砲前科，
    猶再持有具殺傷力之槍枝、子彈，對社會治安及人民生命財
    產具有潛在之危害威脅，惟其持有之槍、彈數目非鉅，且未
    持該具有殺傷力之改造手槍另犯他罪，犯罪手段平和，犯罪
    情節尚非重大，其並向警察自首並坦承持有之事實，已見悔
    悟，犯後態度良好等一切情狀，量處如主文所示之刑，另所
    處罰金部分並諭知易服勞役之折算標準，以資懲儆。扣案之
    仿ＦＮ廠１９１０型半自動手槍製造之槍枝換裝土造金屬槍
    管而成之改造手槍（槍枝管制編號：0000000000
    ）一枝（含彈匣一個）、土造子彈三顆（原共有五顆，因試
    射二顆認定具殺傷力，而試射之二顆子彈因試射擊發已不再
    具有殺傷力，已失其違禁物之性質，故尚僅有三顆為違禁物
    ），均為違禁物，應依刑法第三十八條第一項第一款沒收之
    。至於扣得之不具殺傷力之改造子彈一顆（原有二顆，其中
    一顆經試射而耗損）、及鑑驗試射耗損之子彈部分，均已鑑
    驗擊發用罄，且未構成犯罪行為，無法為沒收之諭知，併此
    敘明。
據上論斷，應依刑事訴訟法第二百九十九條第一項前段，槍砲彈
藥刀械管制條例第八條第四項、第十二條第四項、第十八條第一
項，刑法第十一條前段、第五十五條、第四十七條、第四十二條
第二項、第三十八條第一項第一款，罰金罰鍰提高標準條例第二
條，判決如主文。
中    華    民    國    95    年     4     月    27    日
                  刑事第三庭   審判長 法 官 張 靜 琪
                                      法 官 郭 妙 俐
                                      法 官 吳 進 發
以上正本證明與原本無異。
如不服本判決，應於收受送達後10日內向本院提出上訴書狀（應
附繕本）。
                                      書記官 李 國 敬
中    華    民    國    95    年     4     月    27    日


司法院資訊處製作；財團法人民間司法改革基金會備份。
